# 持有上市公司股票的处理方式

提问人：安好 时间：2020-01-11 07:25:53
请教陈版，某公司执行新金融工具准则， 2019 年末持有上市公司10%股权，计划在 2020 年对该上市公司持股比例达到30%，但并没有收购协议或承诺之类的文件，请问这10%的上市公司股权在 2019 年末是不是只能作为交易性金融资产核算？谢谢！

回答人：chenyiwei
截至 2019 年末，由于对该被投资公司无控制、共同控制或重大影响，因此仍然只能作为金融资产核算。